臺灣新竹地方法院刑事判決　　　　　　　　　　　　　九十三年度易字第一七一號
　　公　訴　人　臺灣新竹地方法院檢察署檢察官
　　被　　　告　乙○○
右列被告因違反保護令案件，經檢察官提起公訴（九十二年度偵字第四五七九、四九
０一號），本院改依簡式審判程序審理，判決如左：
    主  文
乙○○連續違反法院依家庭暴力防治法第十三條、第十五條所為禁止實施精神上不法
侵害行為及遠離新竹市○○區○○街一九八巷三一弄二九號住居所之裁定，累犯，處
有期徒刑陸月，如易科罰金，以參佰元折算壹日。
    事  實
一、乙○○前曾因違反家庭暴力防治法，先後三次經本院分別於民國八十九年五月二
    十九日、八十九年七月三十一日、九十二年九月二十五日判處有期徒刑三月、四
    月及五月確定，其所判處之有期徒刑三月及四月經定執行刑為有期徒刑六月確定
    ，於九十年二月五日執行完畢。猶不知悔改，每於飲酒後對於與其有家庭暴力防
    治法第三條第三款、第四款之家庭成員即其父母丙○○及李碧雲、胞兄及胞妹甲
    ○○、宋淑娟等人實施家庭暴力行為，乙○○之胞兄甲○○因屢受騷擾，迫於無
    奈，乃向法院聲請保護令，經本院於九十一年五月三十一日，以九十一年度暫家
    護字第一五七號核發民事暫時保護令，命乙○○不得對甲○○等人實施身體或精
    神上不法侵害之行為，復經本院於九十一年十一月四日，以九十一年度家護字第
    二四二號核發民事通常保護令，命乙○○不得對甲○○等人實施身體或精神上不
    法侵害及應於遷出新竹市○○街一九八巷三一弄二九號後，最少遠離二十公尺，
    保護令有效期間為一年。詎乙○○收受保護令後，於保護令有效期間內，因先前
    自九十一年六月十四日起至九十二年二月二十七日止，另所為違反保護令（九十
    一年度暫家護字第一五七號）之行為，經本院於九十二年八月二十二日判處有期
    徒刑五月（九十二年九月二十五日確定）而遷怒於甲○○，竟另行基於違反上開
    保護令內容之概括犯意，於九十二年九月八日上午六時三十分許，飲酒後，違反
    保護令遠離前開住處之規定，至甲○○位於新竹市○○街一九八巷三一弄二九號
    對甲○○為精神上不法侵害，經報警查獲，移送臺灣新竹地方法院檢察署後，於
    同日十六時許經檢察官訊問後飭回，竟又於九十二年九月九日凌晨一時三十分許
    ，於飲酒後，再回到新竹市○○街一九八巷三一弄二九號住處，並以用力拉扯大
    門使該門卡榫脫落之動作進入該住處，致居住於其內之甲○○再次受到精神上之
    不法侵害。經甲○○報警處理，而為警於現場查獲。
二、案經新竹市警察局第三分局報請臺灣新竹地方法院檢察署檢察官偵查起訴。
    理  由
一、本件被告乙○○所犯係違反家庭暴力防治法罪，非死刑、無期徒刑、最輕本刑為
    三年以上有期徒刑之罪，或高等法院管轄第一審之案件，被告於本院行準備程序
    進行中，就被訴事實為有罪之陳述，經本院合議庭認合於新修正刑事訴訟法第二
    百七十三條之一之規定，裁定進行簡式審判程序，合先敘明。
二、訊據被告乙○○對前開犯行，於警詢、偵查及本院審理時均坦承不諱，核與被害
    人即證人甲○○於警詢及偵訊時結稱之被害情節大致相符，並有九十二年九月八
    日前往現場處理員警邱治源之目擊報告書附卷可參，復有本院九十一年度家護字
    第二四二號民事通常保護令在卷可查，被告自白核與事實相符，其犯罪事證明確
    ，犯行洵堪認定，應予依法論科。
三、核被告乙○○所為，係違反法院依家庭暴力防治法第十三條、第十五條所為之禁
    止實施精神上不法侵害行為及遠離新竹市○○街一九八巷三一弄二十九號住居處
    之裁定，係犯家庭暴力防治法第五十條第二款及第四款之違反保護令罪。被告先
    後二次違反保護令之行為，時間緊接，所犯又係構成要件相同之罪名，顯係基於
    概括犯意反覆為之，係屬連續犯，應依刑法第五十六條規定論以一罪並加重其刑
    。又被告前因違反保護令罪，經本院分別判處有期徒刑三月及四月確定，經定執
    行刑有期徒刑六月確定，於九十年二月五日執行完畢，有臺灣高等法院被告全國
    前案紀錄表及臺灣新竹地方法院檢察署刑案資料查註紀錄表在卷可稽，其於五年
    內再犯本件有期徒刑以上之罪，為累犯，亦依刑法第四十七條規定遞加重其刑。
    本院經審酌被告雖已有多次違反保護令之紀錄，仍不知自制，屢藉酒意騷擾親人
    ，其無視法院依法核發之保護令而恣意違反，藐視司法之公信力，惡性雖屬重大
    ，惟被告乙○○係因飲酒過量，造成酒癮及憂鬱症問題，有行政院衛生署新竹醫
    院函及病歷資料在卷可查，而被害人甲○○提出告訴後，因車禍事故，已於九十
    三年四月八日死亡，有相驗屍體證明書在卷可查，被告之父丙○○於本院訊問時
    亦表示被告於前次經執行後行為有改善，且被告雖係多次違反保護令，然其僅止
    於酒後鬧事，造成被害人精神上之不安，惟尚未對被害人有身體上之侵害行為，
    其危害性應尚屬輕微，故公訴人雖求處判被告六月以上有期徒刑或量處有期徒刑
    一年之刑度，然本院仍認被告係因受酒精控制而影響其情緒，雖有多次違反之行
    為，然被告本性應尚良善，且目前有正當工作，如其能正常工作，對與家庭成員
    關係應較有改善之可能，故仍願給予被告最後一次機會，希望被告能儘量學習控
    制自我情緒，不要再對家人為不當之行為，爰量處如主文所示之刑，並諭知易科
    罰金之折算標準。
據上論斷，應依刑事訴訟法第二百七十三條之一第一項、第二百九十九條第一項，家
庭暴力防治法第五十條第二、四款，刑法第十一條前段、第五十六條、第四十七條、
第四十一條第一項，罰金罰鍰提高標準條例第一條前段、第二條，判決如主文。
本案經檢察官丁○○到庭執行職務。
中      華      民      國      九十三    年    八    月      三十      日
                                          臺灣新竹地方法院刑事第四庭
                                              法    官    王  紋  瑩
右正本證明與原本無異。
如不服本判決，應於判決送達後十日內向本院提出上訴狀( 應附繕本 )，上訴於臺灣
高等法院。
                                              書 記 官    馮  玉  玲
中      華      民      國      九十三    年    八    月      三十      日
所犯法條：
家庭暴力防治法第五十條：
違反法院依第十三條、第十五條所為之下列裁定者，為本法所稱之違反保護令罪，處
三年以下有期徒刑、拘役或科或併科新台幣十萬元以下罰金︰
一  禁止實施家庭暴力行為。
二  禁止直接或間接騷擾、接觸、通話或其他連絡行為。
三  命遷出住居所。
四  遠離住居所、工作場所、學校或其他特定場所。
五  命完成加害人處遇計畫：戒癮治療、精神治療、心理輔導或其他治療、輔導。
